臺灣高等法院高雄分院刑事判決　　　　 96年度上易字第530號
上　訴　人　臺灣高雄地方法院檢察署檢察官
上　訴　人
即　被　告　乙○○
被　　　告　丙○○
被　　　告　丁○○
被　　　告　甲○○
被　　　告　戊○○○
上四人共同
選任辯護人　江雍正 律師
　　　　　　李汶哲 律師
　　　　　　黃慧婷 律師
上列上訴人等因被告等傷害等案件，不服臺灣高雄地方法院96年
度易字第206 號中華民國96年4 月30日第一審判決（聲請簡易判
決處刑案號：臺灣高雄地方法院檢察署95年度調偵字第656 號）
，提起上訴，本院判決如下：
    主  文
原判決關於甲○○、丁○○、戊○○○、丙○○傷害罪部分暨乙○○部分均撤銷。
甲○○共同犯傷害罪，處拘役肆拾日，減為拘役貳拾日，如易科
罰金，以銀元佰元即新臺幣玖佰元折算壹日。又犯公然侮辱罪
，處罰金貳仟元，減為罰金壹仟元，如易服勞役，以新臺幣壹仟
元折算壹日。
丙○○、丁○○、戊○○○共同犯傷害罪，丙○○處拘役貳拾日
，減為拘役拾日；丁○○、戊○○○各處拘役拾伍日，減為拘役
柒日，如易科罰金，均以銀元佰元即新臺幣玖佰元折算壹日。
乙○○犯傷害罪，處拘役壹拾伍日，減為拘役柒日，如易科罰金
，以銀元佰元即新臺幣玖佰元折算壹日。又犯公然侮辱罪，處
罰金壹仟元，減為罰金伍佰元，如易服勞役，以新臺幣壹仟元折
算壹日。
其他上訴駁回。
    事  實
一、緣甲○○與乙○○係高雄縣鳳山市○○街與南華路口一帶擺
    設攤位之鄰居，丙○○為甲○○之夫，丁○○與戊○○○為
    丙○○之父母，甲○○與乙○○平時即因攤位擺設問題不睦
    。民國（下同）95年1 月25日下午8 時30分許，因丁○○騎
    乘機車返回甲○○擺設攤位時，不慎撞擊乙○○蹲坐位置旁
    之水桶碰撞波及乙○○之大腿，而與乙○○發生口角。甲○○見狀，遂出於公然侮辱之犯意，在上開公眾得出入場所之
    攤位前對乙○○辱罵：「在哭爸、哭媽、死爸嗎？四處討客
    兄，到處被人幹！」等語。乙○○不甘受辱，亦出於公然侮
    辱之犯意，當場對甲○○辱罵：「妳先生還沒有死，站在一
    旁，等妳先生死了，你也會去討客兄！」等語。甲○○進而
    另基於傷害人之身體之犯意，出手拉扯乙○○衣服、頭髮，
    並腳踢乙○○腹部；乙○○亦基於傷害之犯意，用手拉扯甲○○頭髮，與之發生扭打。一旁之丙○○、丁○○、戊○○○見狀，乃基於與甲○○共同傷害之犯意，由丙○○上前腳
    踹乙○○腹部，致乙○○不堪重擊昏倒在地，丁○○出手襲
    擊乙○○背部、戊○○○則拉扯乙○○頭髮，乙○○並因此
    受有頭部外傷併頭痛、背部、右肩、腹部挫傷併疼痛等傷害
    ，甲○○亦受有右膝2 公分x1公分挫擦傷等傷害。
二、案經甲○○、乙○○訴由高雄縣政府警察局鳳山分局報告臺
    灣高雄地方法院檢察署檢察官偵查起訴。
    理  由
壹、證據能力部分：
一、按被告以外之人，於審判外之言詞或書面陳述，除法律有規
    定者外，不得作為證據；又被告以外之人（包括證人、鑑定
    人、告訴人、被害人及共同被告等）於檢察事務官、司法警
    察官或司法警察調查中所為之陳述，與審判中不符時，其先
    前之陳述具有較可信之特別情況，且為證明犯罪事實存否所
    必要者，得為證據，刑事訴訟法第159 條第1 項、第159 條
    之2 分別定有明文。是被告以外之人於司法警察（官）調查
    中所為之陳述，依刑事訴訟法第159 條第1 項規定，係屬傳
    聞證據，原則上無證據能力，惟如該陳述與審判中不符時，
    其先前之陳述具有較可信之特別情況，且為證明犯罪事實存
    否所必要者，依同法第159 條之2 規定（即刑事訴訟法第15
    9 條第1 項所指之「除法律有規定者外」），始例外認為有
    證據能力；如該陳述與審判中相符時，因該陳述並不符合刑
    事訴訟法第159 條之2 有關傳聞例外之規定，故不得作為認
    定本案犯罪事實有無之證據，此時，當以證人於審判中之陳
    述作為證據。另所謂「前後陳述不符」之要件，應就前後階
    段之陳述進行整體判斷，以決定其間是否具有實質性差異，
    惟無須針對全部陳述作比較，陳述之一部分有不符，亦屬之
    。又「證明犯罪事實之存否所必要」，即使用證據之必要性
    ，係指因無法再從同陳述者取得證言，而有利用原陳述之必
    要性，只要認為該陳述是屬於與犯罪事實存否相關之事實，
    並為證明該事實在實質上之必要性即可。而「具有可信之特
    別情況」，係指依陳述時之外部客觀情況而言，足以令人相
    信該陳述是虛偽之危險性不高，必須綜合該陳述是否未受到
    外力影響；陳述人之觀察、記憶、表達是否正確及有無偽證
    之各項因素，而為判斷。本件證人即被告乙○○、證人林進
    福證述關於被告甲○○、丙○○、丁○○、戊○○○部分於
    警詢之陳述與審判中相符，被告甲○○、丙○○、丁○○、
    戊○○○及辯護人又均爭執渠等警詢陳述之證據能力，則依
    上開說明，應以渠等審判中證述之內容作為證據，渠等警詢
    所述應無證據能力。
二、按被告以外之人於審判外之言詞或書面陳述，除法律有規定
  　者外，不得作為證據；又被告以外之人於審判外之陳述，雖
    不符刑事訴訟法第159 條之1 至第159 條之4 之規定，而經
    當事人於審判程序同意作為證據，法院審酌該言詞陳述或書
    面陳述作成時之情況，認為適當者，亦得為證據；另當事人
    、代理人或辯護人於法院調查證據時，知有第159 條第1 項
    不得為證據之情形，而未於言詞辯論終結前聲明異議者，視
    為有前項之同意，刑事訴訟法第159 條第1 項、第159 條之
    5 分別定有明文。本件檢察官、辯護人及被告等於本院準備
    程序時，就原審判決所引用各項證據（含傳聞證據、非傳聞
    證據及符合法定傳聞法則例外之證據）之證據能力，除被告
    甲○○、丙○○、丁○○、戊○○○及其辯護人爭執上開證
    人乙○○、林進福警詢陳述之證據能力外，餘均明示同意有
    證據能力（見本院卷第52頁），且於本院言詞辯論終結前，
    檢察官、辯護人及被告等對於卷附其他具有傳聞證據性質之
    證據，既均已知其情，均未聲明異議，本院認該等其他具有
    傳聞證據性質之證據，並無任何違法取證之不適當情形，以
    之作為證據使用係屬適當，自得採為認定事實之證據。
貳、實體部分
一、撤銷改判部分：
  (一)訊據被告甲○○對於上揭公然侮辱及傷害乙○○之犯行均坦
    承不諱；被告丙○○、丁○○、戊○○○則均矢口否認有何
    傷害犯行；被告乙○○對於上揭公然侮辱甲○○之犯行坦承
    不諱，惟矢口否認有何上揭傷害犯行。被告丙○○辯稱：伊
    當時僅在全家商店騎樓，並未以腳踢乙○○云云。被告丁○○則辯稱：伊不知有無撞到桶子，第1 次出來看她們在吵架
    ，伊就進去，第2 次出來看到她們要上救護車，伊未毆打乙○○云云。被告戊○○○辯稱：伊只喊不要打架，未靠近乙○○，並未出手拉扯乙○○頭髮云云。被告乙○○則辯稱：
    伊先遭甲○○毆打，還手未打到甲○○云云。
  (二)經查：
  (1)被告甲○○傷害、公然侮辱部分：上揭事實，業據被告甲○○於本院審理時坦承不諱，核與證人乙○○、林進福於原審
    審理時證述之情節相符，並有高雄市立小港醫院甲種診斷證
    明書附卷可稽（見警卷第23頁），被告甲○○之上開自白核
    與事實相符，自堪信為真實。是被告甲○○上開傷害、公然
    侮辱犯行，事證明確，堪以認定。
  (2)被告丙○○、丁○○、戊○○○傷害部分：
  被告丙○○、丁○○、戊○○○見甲○○與乙○○發生扭打
    ，丙○○亦上前腳踹乙○○腹部，致乙○○不堪重擊昏倒在
    地，丁○○趁機出手襲擊乙○○背部，戊○○○則拉扯乙○○頭髮，致乙○○受有頭部外傷併頭痛、背部、右肩、腹部
    挫傷併疼痛等傷害之事實，業據證人林進福於原審審理時證
    稱：甲○○與乙○○發生拉扯，丙○○亦用腳踢乙○○腹部
    ，致乙○○昏倒，丁○○亦上前以拳頭打乙○○背後、戊○○○過去拉扯乙○○的頭髮等語明確（見原審易字卷第71頁
    ）。核與證人乙○○於原審審理時證稱：甲○○先對伊拉扯
    衣服、頭髮，踢腹部，丙○○亦過來踢伊腹部，伊因此昏倒
    等語相符（見原審易字卷第86頁）。而高雄市立小港醫院出
    具之甲種診斷證明書所載乙○○之傷勢，亦與證人林進福描
    述遭毆打情節相符，有上開診斷證明書可稽（見警卷第23頁
    ）。此外，被告丙○○於檢察官偵查中供稱：當日丁○○騎
    乘機車到現場，不小心撞到乙○○裝水的水桶，間接撞到乙○○的腳，雙方有起爭執等語（見偵卷第24頁），亦核與證
    人林進福、乙○○證述情節相符。是本件爭執之起因係丁○○騎乘機車，不慎撞及乙○○腳部，應可認定。
  證人林進福因在本件糾紛過程中涉嫌傷害甲○○，經甲○○
    訴由高雄縣政府警察局鳳山分局報告台灣高雄地方法院檢察
    署檢察官偵查，偵查結果以林進福涉犯傷害罪嫌聲請簡易判
    決處刑，固有96年度偵字第10222 號聲請簡易判決處刑書可
    佐；證人周素霞亦證稱：伊常看到林進福與乙○○互動親密
    等語。證人證述其本身涉案部份或可能避重就輕，然其證述
    關於其他犯罪事實部分是否可採，自仍應審究其他證據認定
    之，證人林進福到庭具結作證，係以刑事責任擔保其證言之
    真實性，尚不得據此即全盤否定其證言之可信性。證人林進
    福證述本件糾紛起因係丁○○騎乘機車撞及乙○○，與被告
    丙○○於檢察官偵查中之供述相符，已如上述。又對照卷附
    高雄市立小港醫院甲種診斷證明書之記載，乙○○受有頭部
    外傷併頭痛、背部、右肩、腹部挫傷並疼痛等傷害，亦與證
    人林進福證述：被告丙○○踢乙○○腹部、丁○○用拳頭打
    乙○○背部、戊○○○拉扯乙○○頭髮等語相符。而證人乙○○確實於糾紛過程中昏倒，參以乙○○、甲○○體型相當
    ，均難認屬孔武有力之人，且甲○○供稱：伊僅拉扯乙○○
    之頭髮，倒地時膝蓋壓到乙○○腹部等語（見本院卷第84頁
    ），乙○○若未再遭強力毆打，焉有僅遭甲○○上開毆打即
    昏倒在地？是證人乙○○、林進福上開證述實具有相當可信
    性已明。況被告甲○○、丙○○、丁○○、戊○○○中，對
    證人林進福提起傷害告訴之人僅有甲○○，證人林進福實無
    僅因袒護乙○○，即蓄意誣攀被告丙○○、丁○○、戊○○○，而自陷遭以偽證罪追訴刑事責任危險之必要，是尚難僅
    因證人林進福與告訴人乙○○有所互動，及其已遭聲請簡易
    判決處刑，遽認其上開證言為不可信。
　證人周素霞於原審審理時證稱：甲○○與乙○○因攤位界線
　  發生口角，進而互罵、拉扯互毆，林進福就加入咬甲○○、
    推甲○○，被告丙○○、戊○○○在旁觀看，丁○○並未在
    場等語。然衡情被告甲○○、丙○○、戊○○○係一家人，
    豈有見甲○○遭乙○○、林進福毆打時，仍在旁觀看，而未
    立即加入協助或勸阻雙方之理？證人周素霞此部份之證述已
    有悖於常情。且被告丁○○於警詢時先自承：當天有撞到乙○○放在地上的大臉盆，沒撞到乙○○，伊到場勸阻他們之
    後就離去等語（見警卷第6 頁）；後又改稱：甲○○與乙○○發生拉扯時伊不在場，伊前往現場兩次，1 次是騎車到攤
    位前撞到地上的臉盆，第2 次係聽聞甲○○與乙○○發生爭
    吵，伊又騎車前往現場等語（見警卷第6 、7 頁）；嗣於檢
    察官偵查中供稱：伊當時跑到外面觀看後就離開等語（見偵
    卷第11頁）；復於原審準備程序中辯稱：伊當時並未在場等
    語（見原審易字卷第33頁）。被告丁○○對於到場之情形，
    先後陳述不一，所辯是否可採，已有可疑。且被告丙○○亦
    於檢察官偵查中供稱：當日丁○○騎乘機車到現場，不小心
    撞到乙○○裝水的水桶，間接撞到乙○○的腳，雙方有起爭
    執等語（見偵卷第24頁），證人周素霞竟證稱「係因攤位界
    線而發生口角」，益見證人周素霞上開證述難以輕信。再者
    ，被告甲○○於警詢時證稱：丙○○、戊○○○當時僅是想
    將我跟乙○○拉開等語（見警卷2 頁），則被告丙○○、戊○○○顯非僅站在旁勸阻而已，惟證人周素霞卻證稱：被告
    丙○○、戊○○○均在旁觀看等語。證人周素霞就本件主要
    事實之證述，均與其他證據有出入，尚難採為有利被告丙○○、丁○○、戊○○○有利之證據。
　綜上所述，被告丙○○、丁○○、戊○○○所辯均無可採，
  　渠等傷害犯行，事證明確，應依法論科。
　(三)被告乙○○部分：
　乙○○不甘遭甲○○辱罵，亦出於公然污辱之犯意，當場對
  　甲○○辱罵：「妳先生還沒有死，站在一旁，等妳先生死了
    ，你也會去討客兄」等語，甲○○進而出手拉扯乙○○衣服
    、頭髮，並毆打乙○○，乙○○亦基於傷害之犯意，用手拉
    扯甲○○頭髮，與之發生扭打，致甲○○受有右膝2 公分×
    1 公分挫擦傷之事實，業據證人甲○○於原審審理時證稱：
    與乙○○互罵，互相拉扯，右膝挫擦傷等語（見原審易字卷
    第82頁），核與證人周素霞於原審審理時證稱：乙○○與甲○○起口角，發生拉扯等語（見原審易字卷第77頁）；並有
    國軍高雄總醫院驗傷診斷書1 紙在卷可稽。公訴意旨認被告
    乙○○傷害致甲○○另受有右胸壁4 公分×1 公分挫擦傷、
    右手背1 公分×1 公分挫擦傷，惟此部份證人甲○○業已證
    述係遭林進福推、咬所造成（見原審易字卷第82頁），故起
    訴書之記載應有誤會，附此敘明。
　證人林進福雖證稱：乙○○並未毆打甲○○等語。然被告乙○○於本院審理時亦自承遭乙○○毆打後有還手之事實（見
    本院卷第85頁），且甲○○確實於本件糾紛中受有傷害，衡
    情，在場涉及本件糾紛之人，除乙○○、甲○○外之丙○○
    、丁○○、戊○○○等人均係甲○○之家屬，甲○○所受傷
    勢，不可能係被告丙○○、丁○○、戊○○○所致，證人林
    進福此部份證詞，尚難遽採為有利被告乙○○之認定。
  被告乙○○雖辯稱：伊無公然侮辱犯意等語。然按公然侮辱
    ，係指不指摘具體事實，而從事可能貶低他人社會評價之一
    切輕蔑人之行為，足使不特定人或多數人得以共聞者。被告
    乙○○對證人甲○○稱：「妳先生還沒有死，站在一旁，等
    妳先生死了，你也會去討客兄」等語，其中「討客兄」一詞
    ，意指與人通姦、相姦，依一般社會通念，已屬足以貶低他
    人社會評價之輕蔑行為，被告乙○○對於甲○○對伊辱罵「
    討客兄」既有名譽受損之感，則其應知悉其同樣以「討客兄
    」一詞罵甲○○，亦有同樣效果，故其上開辯解，委無可採
    。
　(四)按刑法上之公然侮辱罪，祗須侮辱行為足使不特定人或多數
    人得以共見共聞，即行成立（參照司法院院字第2033號、第
    第2179號等解釋）。又侮辱，乃謾罵嘲弄或其他輕蔑他人人
    格之行為，且須出於侮辱之故意，而具有妨害他人名譽之危
    險，始足當之；亦即行為人須出於主觀侮辱他人之犯意，以
    言語、文字或動作表示不屑輕蔑或攻擊其人格之意思，而足
    以對於個人在社會上所保持之人格及地位，在客觀上業已達
    到貶損其名譽及尊嚴評價之程度。被告甲○○對乙○○辱罵
    ：「在哭爸、哭媽、死爸嗎？四處討客兄，到處被人幹」等
    語；乙○○亦當場對甲○○辱罵：「妳先生還沒有死，站在
    一旁，等妳先生死了，你也會去討客兄」等語，在客觀上均
    已達貶損渠等名譽及尊嚴評價之程度。故核被告甲○○、乙○○所為均係犯刑法第277 條第1 項之傷害罪、第309 條第
    1 項之公然侮辱罪。被告丙○○、丁○○、戊○○○均係犯
    刑法第277 條第1 項之傷害罪。被告丙○○、丁○○、戊○○○見甲○○與乙○○發生拉扯後，亦加入毆打乙○○之列
    ，渠等就上開犯行，與被告甲○○有犯意聯絡，行為分擔，
    為共同正犯。被告甲○○、乙○○所犯上開2 罪間，犯意各
    別，行為互殊，罪名有異，應予分論併罰，公訴意旨認此部
    份應依廢止前刑法第55條牽連犯之規定，從一重論以傷害罪
    ，尚有誤會。
  (五)原審認被告等此部分罪證明確，均予論罪科刑，固非無見；
    惟查：(一)被告等犯罪均在96年4 月24日以前，且無不得減刑
    之情形，原審未及適用中華民國96年罪犯減刑條例規定予以
    減刑，尚有未洽。(二)刑法第309 條第1 項關於罰金之單位為
    銀元，並非新台幣，原判決此部分竟以新台幣為單位諭知罰
    金刑，亦有未洽。檢察官循告訴人乙○○之請求提起上訴，
    以原判決對於被告甲○○、丙○○、丁○○、戊○○○量刑
    過輕，指摘原判決不當，其中對被告甲○○關於罰金刑部分
    ，雖有理由，惟其餘部分則無理由；被告乙○○上訴意旨空
    言否認犯罪，指摘原判決不當，固亦無理由，惟原判決既有
    上開可議之處，本院自應將原判決關於此部分予以撤銷改判
    。審酌被告5 人僅因細故即以暴力、惡語相向，均有不該，
    甲○○又率先以言語辱罵乙○○，進而與乙○○拉扯、扭打
    ，惡性較重；在旁之丙○○重踢乙○○致其昏倒在地，惡性
    次之；被告丁○○、戊○○○、乙○○，下手不重，惡性較
    輕。又被告丙○○、丁○○、戊○○○、乙○○均否認犯行
    ，難見悔意，惟被告甲○○、丙○○、戊○○○、乙○○等
    4 人均無前科，丁○○前於77前間因賭博案件執行完畢後，
    並未再涉犯其他犯罪，均有臺灣高等法院被告前案紀錄表在
    卷可稽，素行尚可等一切情狀，爰分別量處如主文第2 至4
    項所示之刑（被告行為後，95年6 月14日公布之增訂刑法施
    行法第1 條之1 規定：「中華民國94年1 月7 日刑法修正施
    行後，刑法分則編所定罰金之貨幣單位為新臺幣。94年1 月
    7 日刑法修法時，刑法分則編未修正之條文定有罰金者，自
    94年1 月7 日刑法修正施行後，就其所定數額提高為30倍。
    但72年6 月26日至94年1 月7 日新增或修正之條文，就其所
    定數額提高為3 倍」，並自95年7 月1 日施行。查刑法第30
    9 條第一項之罪，有關罰金刑部分，依刑法施行法第1 條之
    1 第2 項前段之規定，應提高為30倍，即新臺幣9,000 元以
    下。修正前後有關罰金刑之最高額並無不同。然刑法第33條
    關於罰金數額之規定，由銀元1 元以上，修正為新臺幣1,00
    0 元以上。法律修增定之結果，刑法第309 條第1 項之罪，
    罰金刑由「銀元300 元以下罰金（銀元1 元即新臺幣3 元以
    上）」，提高為「新臺幣9,000 元以下罰金（新臺幣1,000
    元以上）」。新舊法比較結果，以舊法有利於行為人），並
    就拘役部分諭知易科罰金之折算標準，罰金部分諭知易服勞
    役之折算標準（行為人於犯罪時即修正前刑法第41條第1 項
    前段規定：「犯最重本刑為5 年以下有期徒刑以下之刑之罪
　　，而受6 個月以下有期徒刑或拘役之宣告，因身體、教育、
　  職業、家庭之關係或其他正當事由，執行顯有困難者，得以
    1 元以上3 元以下折算1 日，易科罰金」。又其行為時之易
    科罰金折算標準，廢止前罰金罰鍰提高標準條例第2 條前段
    規定，就其原定數額提高為100 倍折算1 日，則本件被告等
    行為時之易科罰金折算標準，應以銀元300 元折算1 日，經
    折算為新臺幣後，應以新臺幣900 元折算為1 日。惟95年7
    月1 日修正公佈施行之刑法第41條第1 項前段則規定：「犯
    最重本刑為5 年以下有期徒刑以下之刑之罪，而受6 個月以
    下有期徒刑或拘役之宣告者，得以新臺幣1 千元、2 千元或
    3 千元折算1 日，易科罰金」。比較修正前後之易科罰金折
    算標準，以95年7 月1日 修正公佈施行前之規定，較有利於
    行為人，則應依刑法第2條 第1 項前段，適用修正前刑法第
    41條第1 項前段規定，定其折算標準。又被告等行為時，刑
    法第42條第2 項前段規定：「易服勞役以1 元以上3 元以下
    折算1 日」，而當時之易服勞役折算標準，據修正前罰金罰
    鍰提高標準條例第2 條前段規定，就其原定數額提高為100
    倍折算1 日，則本件被告等行為時之易服勞役折算標準，應
    以銀元300 元折算1 日，即新台幣900 元折算1 日。惟95年
    7 月1 日修正公佈施行之刑法第42條第3項 前段規定：「易
    服勞役以新臺幣1,000 元、2,000 元或3,000 元折算1 日」
    。比較修正前後之易服勞役折算標準，以修正後之規定，較
    有利於被告等，自應適用修正後之刑法第42 條 第3 項前段
    定其易服勞役之折算標準）。又被告等之犯行均在96年4 月
    24日以前，查無不合減刑之情形，爰均依中華民國96年罪犯
    減刑條例之規定，均予減刑之諭知。
三、駁回上訴部分：
　(一)公訴意旨略以：丙○○為甲○○之夫，95年1 月25日下午8
    時30分許，在高雄縣鳳山市○○街與南華路口擺設攤位處，
    丁○○（丙○○之父）騎乘機車不慎撞擊乙○○蹲坐位置旁
    之水桶碰撞波及乙○○之大腿，而與乙○○發生口角。甲○○見狀，遂與乙○○互罵，一旁之丙○○耳聞後，亦對乙○○辱罵：「妳是在講三小（台語）」等語，因認被告丙○○
    涉有刑法第309 條第1 項之公然侮辱罪嫌。
　(二)按刑法上之公然侮辱罪，祗須侮辱行為足使不特定人或多數
  　人得以共見共聞，即行成立（參照司法院院字第2033號、第
    第2179號等解釋）。又侮辱，乃謾罵嘲弄或其他輕蔑他人人
    格之行為，且須出於侮辱之故意，而具有妨害他人名譽之危
    險，始足當之；亦即行為人須出於主觀侮辱他人之犯意，以
    言語、文字或動作表示不屑輕蔑或攻擊其人格之意思，而足
    以對於個人在社會上所保持之人格及地位，在客觀上業已達
    到貶損其名譽及尊嚴評價之程度。另所謂侮辱，乃對他人為
    輕蔑表示之行為，其內涵須具有足使他人在精神上、心理上
    有感受到難堪或不快之虞者，亦即侮辱行為本身須具有侵害
    他人感情、名譽之一般危險者。
　(三)訊據被告丙○○對其於上揭時地在公眾得出入之場所對乙○○說：「妳是在說三小（台語）」等語供承不諱，惟堅決否
    認有公然侮辱之犯行，辯稱：伊並無侮辱乙○○之意思等語
    。經查：被告丙○○對乙○○表示「妳是在說三小（台語）
    」之事實，固為被告丙○○所供承不諱，亦經證人乙○○於
　　原審審理時　證述明確。然「妳是在說三小（台語）」意指
　  ：妳在講什麼？僅係所用「三小（台語）」字眼較為低俗，
    整體意思在客觀上應尚未達貶損乙○○名譽之程度，顯與上
    揭說明之公然侮辱罪構成要件不符，尚難認被告丙○○上開
    行為成立此部份之犯行，此部分自應為被告丙○○無罪之諭
    知。
  (四)原審以被告丙○○此部分之行為尚未構成公然侮辱罪，因而
    為此部分無罪之諭知，經核並無違誤。檢察官因告訴人乙○○之請求提起上訴，仍執前詞，指摘原判決此部分不當，為
    無理由，應予駁回。
  (五)證人乙○○雖於原審審理時證稱：丙○○另有對伊辱罵：「
    幹妳娘（台語）」等語，暨於本院審理時陳稱：伊在警詢時
    有說丙○○罵伊「幹妳娘（台語）」等語。然上開起訴部分
    既應為無罪諭知，此部分又未經檢察官起訴，自與起訴之公
    然侮辱部分無審判不可分之關係，本院本不得併予審理。又
    本院命法官助理勘驗結果，告訴人乙○○於警詢時並無被告
    丙○○罵其「幹妳娘（台語）」之指訴，有勘驗報告1 紙附
    卷足憑（見本院卷第64頁，檢察官、辯護人及被告等均同意
    有證據能力，且均陳明無意見），亦難認被告丙○○確有告
    訴人乙○○所指之此部分犯行，附此敘明。
據上論斷，應依刑事訴訟法第369 條第1 項前段、第368 條、第
364 條、第299 條第1 項前段，刑法第2 條第1 項、第28條、第
277 條第1 項、第309 條第1 項，修正前刑法第41條第1 項前段
、第42條第3 項，修正前罰金罰鍰提高標準條例第1 條前段、第
2 條，中華民國96年罪犯減刑條例第2 條第1 項第3 款、第7條
，判決如主文。
本案經檢察官許月雲到庭執行職務。
中　　華　　民　　國　　96　　年　　7 　　月　　25　　日
                  刑事第四庭    審判長法官　蕭權閔
                                      法官　陳吉雄
                                      法官　林水城
以上正本證明與原本無異。
本判決不得上訴。
中　　華　　民　　國　　96　　年　　7 　　月　　25　　日
　　　　　　　　　　　　　　　　　　書記官　吳新貞
附錄本件判決論罪科刑法條：
刑法第277條第1項
傷害人之身體或健康者，處 3 年以下有期徒刑、拘役或 1 千元
以下罰金。
刑法第309條第1項
公然侮辱人者，處拘役或 3 百元以下罰金。
